最　高　行　政　法　院　裁　定
　　　　　　　　　　　　　　　　　　 96年度裁字第03719號
上　訴　人　台灣友鋼股份有限公司
代　表　人　甲○○
被 上訴 人　財政部高雄關稅局
代　表　人　吳愛國
上列當事人間因虛報進口貨物產地事件，上訴人對於中華民國95
年10月31日高雄高等行政法院95年度訴字第725號判決，提起上
訴，本院裁定如下：
　　主  文
上訴駁回。
上訴審訴訟費用由上訴人負擔。
　　理  由
一、按對於高等行政法院判決之上訴，非以其違背法令為理由，
    不得為之，行政訴訟法第242條定有明文。依同法第243條第
    1項規定，判決不適用法規或適用不當者，為違背法令；而
    判決有同條第2項所列各款情形之一者，為當然違背法令。
    是當事人對於高等行政法院判決上訴，如依行政訴訟法第24
    3條第1項規定，以高等行政法院判決有不適用法規或適用不
    當為理由時，其上訴狀或理由書應有具體之指摘，並揭示該
    法規之條項或其內容；若係成文法以外之法則，應揭示該法
    則之旨趣；倘為司法院解釋或本院之判例，則應揭示該判解
    之字號或其內容。如以行政訴訟法第243條第2項所列各款情
    形為理由時，其上訴狀或理由書，應揭示合於該條項各款之
    事實。上訴狀或理由書如未依此項方法表明，或其所表明者
    與上開法條規定不合時，即難認為已對高等行政法院判決之
    違背法令有具體之指摘，其上訴自難認為合法。本件上訴人
    對於高等行政法院判決上訴，係以：上訴人無虛報貨物進口
    產地，而鋼鐵原料、製造方式及加工形式僅係鑑定鋼鐵品質
    之方式，並非鑑定已製成鋼鐵成品之生產國，原審不得僅依
    未詳實之鑑定，而苛責上訴人有違章情事，原審以被上訴人
    之質疑及報請專家鑑定之結果為認定，顯有認事用法之疏漏
    等語，為其理由。惟核其所陳上述理由，無非係就原審取捨
    證據、認定事實之職權行使，指摘其為不當。且原判決已敘
    明：被上訴人採酌具正確性及公信力之進口貨物原產地認定
    委員會之決議，而該決議復係依據被上訴人查核結果及專家
    諮詢意見等綜合研判而來，且觀諸本件兩位專家之諮詢意見
    ，其中一位略謂：「本批貨物為六角棒鋼加工而成，並非一
    般冷鍛形成，由於產品之重量及單價，以市場行情，絕非馬
    來西亞所能生產，加工形式也不符馬來西亞所產‧‧‧明顯
    能確定百分之百是中國大陸之貨品。」等語，而另一位專家
    略謂：「1.由外觀製造過程，可確定不是馬來西亞所產‧‧
    ‧。2.由單價部分，馬來西亞是不可能製造此成本產品。」
    等語，而認定本件系爭貨品原產地為中國大陸，自無不合。
    另參酌上訴人係從事進出口業務有數年之久，則其對進出口
    貨物之買賣相關事項當有相當之認知，於進口貨物時，對購
    入貨物之品質、產地及價格等基本事項應有相當瞭解後始會
    下單訂貨，則以本件係屬國際貿易之特質及上訴人多次之經
    營經驗，竟進口上開中國大陸產製之貨物。是上訴人縱無故
    意，亦應注意，並能注意系爭貨物之產地是否為大陸地區，
    竟疏未注意，申報系爭貨物之產地為馬來西亞，則其有申報
    不實貨物產地，而逃避管制之過失甚明。因而被上訴人對上
    訴人裁處貨價一倍罰鍰，並沒入涉案貨物，即無不合等情甚
    詳。上訴意旨泛言原審採酌進口貨物原產地認定委員會之鑑
    定，並認定上訴人有過失，有認事之疏漏及採證之違法云云
    ，而未具體表明原判決合於不適用法規、適用法規不當、或
    行政訴訟法第243條第2項所列各款之情形，難認對該判決之
    如何違背法令已有具體之指摘。依首揭說明，應認其上訴為
    不合法。
二、據上論結，本件上訴為不合法，依行政訴訟法第249條第1項
    前段、第104條、民事訴訟法第95條、第78條，裁定如主文
    。
中　　華　　民　　國　　96　　年　　12　　月　　13　　日
                    最高行政法院第二庭
                        審判長法官　鄭　淑　貞
                              法官　黃　合　文
                              法官　吳　明　鴻
                              法官　鄭　小　康
                              法官　帥　嘉　寶
以  上  正  本  證  明  與  原  本  無  異
中　　華　　民　　國　　96　　年　　12　　月　　14　　日
　　　　　　　　　　　　　　　書記官　郭　育　玎
